【裁判字號】    91,破,1
【裁判日期】    920122
【裁判案由】    
【裁判全文】
臺灣花蓮地方法院民事裁定  九十一年度破字第一號
    聲  請  人  東冠書報社
    法定代理人  乙ｋ○
    相  對  人  九歌出版社有限公司
    法定代理人  丙Ｑ○
    相  對  人  甲○○○○
    法定代理人  丁寅○
    法定代理人  乙巳○
    相  對  人  丙○○○股份有限公司
    法定代理人  丙Ｈ○
    相  對  人  三暉圖書發行有限公司
    法定代理人  乙Ｄ○
    相  對  人  士耘企業有限公司
    法定代理人  丙Ｔ○
    相  對  人  大中國圖書股份有限公司
    法定代理人  丙ｒ○
    相  對  人  己○○○
    法定代理人  甲ｓ○
    相  對  人  庚○○○○
    法定代理人  ｑ○○
    相  對  人  大宇資訊股份有限公司
    法定代理人  甲丁○
    相  對  人  大孚書局有限公司
    法定代理人  乙ｅ○
    相  對  人  壬○○○○○
    法定代理人  甲辛○
    相  對  人  大和書報圖書股份有限公司
    法定代理人  乙Ｍ○
    相  對  人  大展出版社有限公司
    法定代理人  丙Ｒ○
    法定代理人  丙ｋ○
    法定代理人  ｒ○○
    相  對  人  大然實業股份有限公司
    法定代理人  ｒ○○
    相  對  人  丑○○○
    法定代理人  甲ｃ
    相  對  人  寅○○○○
    法定代理人  乙Ｅ○
    相  對  人  辰○○○○○
    法定代理人  甲Ｌ○
    相  對  人  五南圖書出版有限公司
    法定代理人  丙Ｓ○
    法定代理人  甲Ｕ○
    法定代理人  丁壬○
    法定代理人  乙午○
    相  對  人  亥○○○
    法定代理人  甲申○
    相  對  人  文翔圖書公司
    法定代理人  ａ○○
    法定代理人  丙Ｂ○
    相  對  人  文魁資訊股份有限公司
    法定代理人  甲ｐ○
    法定代理人  乙ｆ○
    法定代理人  乙癸○
    相  對  人  Ｈ○○○
    法定代理人  乙Ｃ○
    相  對  人  Ｊ○○○○
    法定代理人  丙ｚ○
    法定代理人  丙ｚ○
    相  對  人  功倍文化事業有限公司
    法定代理人  宙○○
    相  對  人  叩應有限公司
    法定代理人  丙ｘ○
    法定代理人  甲辰○
    法定代理人  乙Ｙ○
    相  對  人  台灣商務印書館
    法定代理人  Ｃ○○
    相  對  人  巨享國際有限公司
    法定代理人  ｆ○○
    相  對  人  正業書局企業有限公司
    法定代理人  ｌ○○
    相  對  人  民生書報社
    法定代理人  乙戊○
    法定代理人  甲Ｖ○
    相  對  人  永續圖書有限公司
    法定代理人  丙宇○
    相  對  人  Ｕ○○○○
    法定代理人  甲ｘ○
    相  對  人  企鵝圖書有限公司
    法定代理人  丙Ｚ○
    相  對  人  Ｗ○○○
    法定代理人  甲Ｔ○
    法定代理人  宇○○
    相  對  人  宇泰圖書有限公司
    法定代理人  乙丁○
    相  對  人  安泰圖書有限公司
    法定代理人  甲丑○
    法定代理人  丙甲○
    法定代理人  乙ａ○
    相  對  人  旭昇圖書有限公司
    法定代理人  乙Ｉ○
    相  對  人  ｄ○○○○
    法定代理人  丁丑○
    相  對  人  吳氏圖書股份有限公司
    法定代理人  ｏ○○
    相  對  人  宏寶書局有限公司
    法定代理人  ｋ○○
    相  對  人  宏寶（廣山）企業有限公司
    法定代理人  ｋ○○
    相  對  人  希代書版股份有限公司
    法定代理人  ｂ○○
    法定代理人  ｂ○○
    法定代理人  甲Ｐ○
    相  對  人  甲玄○○○
    法定代理人  乙Ｕ○
    相  對  人  台灣東方出版社股份有限公司
    法定代理人  甲Ｗ○
    相  對  人  東立出版有限公司
    法定代理人  甲ｖ○
    相  對  人  東立數位科技有限公司
    法定代理人  甲ｖ○
    相  對  人  東芝文化事業有限公司
    法定代理人  乙ｃ○
    相  對  人  甲Ｄ○○○○○.
    法定代理人  丙丑○
    相  對  人  果樹出版社有限公司
    法定代理人  乙地○
    相  對  人  林白出版社有限公司
    法定代理人  甲Ｈ○
    相  對  人  甲ｄ○○○
    法定代理人  ｔ○○
    相  對  人  知己實業股份有限公司
    法定代理人  乙ｂ○
    相  對  人  知遠文化事業有限公司
    法定代理人  乙Ｊ○
    相  對  人  金蘋企業有限公司
    法定代理人  乙乙○
    相  對  人  武陵出版有限公司
    法定代理人  甲ｂ○
    相  對  人  長鴻出版社股份有限公司
    法定代理人  丁己○
    相  對  人  青文出版社有限公司
    法定代理人  丙丙○
    相  對  人  玠璞國際有限公司
    法定代理人  乙Ｗ○
    相  對  人  城邦文化事業股份有限公司
    法定代理人  丙天○
    相  對  人  洪範書店有限公司
    法定代理人  甲ｚ○
    相  對  人  甲ｑ文化出版有限公司
    法定代理人  Ｐ○○
    相  對  人  甲ｑ（平安）文化有限公司
    法定代理人  Ｏ○
    法定代理人  Ｏ○
    相  對  人  甲ｑ（平裝本）出版有限公司
    法定代理人  Ｏ○
    相  對  人  甲ｑ（鑫濤出版）事業有限公司
    法定代理人  Ｐ○○
    相  對  人  甲ｑ（阿貴）出版有限公司
    法定代理人  Ｐ○○
    法定代理人  甲午○
    法定代理人  丙ｔ○
    法定代理人  ｊ○○
    法定代理人  乙黃○
    法定代理人  乙黃○
    相  對  人  時報文化出版企業股份有限公司
    法定代理人  乙甲○
    相  對  人  桂冠圖書股份有限公司
    法定代理人  丙ｊ○
    相  對  人  乙辛○○○
    法定代理人  丙ｕ○
    相  對  人  益群書店
    法定代理人  丙Ｊ○○
    法定代理人  甲宙○
    相  對  人  創智文化有限公司
    法定代理人  甲Ｑ○
    法定代理人  丙己○
    相  對  人  富育國際股份有限公司
    法定代理人  甲ｏ○
    法定代理人  ｖ○○
    相  對  人  智冠科技股份有限公司
    法定代理人  Ｂ○○
    相  對  人  朝日文化事業有限公司
    法定代理人  甲壬○
    相  對  人  紫宸社文化事業有限公司
    法定代理人  甲ｉ○
    相  對  人  貿騰發賣股份有限公司
    法定代理人  乙ｎ
    相  對  人  雄獅圖書股份有限公司
    法定代理人  甲巳○
    相  對  人  丁辰○○○
    法定代理人  甲ｗ○
    相  對  人  勤力國際股份有限公司
    法定代理人  ｙ○○
    相  對  人  丙壬○○○
    法定代理人  黃○○
    相  對  人  新苗文化事業有限公司
    法定代理人  Ｅ○○
    相  對  人  新造科技有限公司
    法定代理人  乙Ｎ○
    相  對  人  新鳴遠出版有限公司
    法定代理人  甲ｕ○
    相  對  人  丙癸○○○
    法定代理人  乙Ｓ○
    相  對  人  丙午企業股份有限公司
    法定代理人  丙午
    法定代理人  丙ｎ○
    相  對  人  萬人出版社有限公司
    法定代理人  丙ｔ○
    相  對  人  萬盛出版有限公司
    法定代理人  乙ｓ○
    相  對  人  群雄文化事業有限公司
    法定代理人  乙Ｌ○
    相  對  人  丙亥○○○
    法定代理人  乙Ｘ○
    相  對  人  資訊傳真股份有限公司
    法定代理人  ｐ○○
    相  對  人  農學股份有限公司
    法定代理人  乙Ｋ○
    相  對  人  農學（學識文化）股份有限公司
    法定代理人  乙Ｋ○
    相  對  人  漢欣文化事業有限公司
    法定代理人  丙卯○
    法定代理人  乙ｐ○
    相  對  人  丙宙○○
    法定代理人  Ａ○○
    相  對  人  爾雅出版社有限公司
    法定代理人  甲ｎ○
    相  對  人  丙黃○○○
    法定代理人  丙ｏ○
    相  對  人  丙Ａ○○○
    法定代理人  乙ｔ○
    相  對  人  遠東圖書股份有限公司
    法定代理人  乙庚○
    相  對  人  遠流出版事業股份有限公司
    法定代理人  Ｇ○○
    相  對  人  龍成出版事業有限公司
    法定代理人  Ｓ○○
    法定代理人  甲ｋ○
    法定代理人  甲ｋ○
    相  對  人  聯豐書報社
    法定代理人  丙Ｇ○
    法定代理人  丙Ｎ○
    相  對  人  藝術圖書有限公司
    法定代理人  ｇ○○
    相  對  人  大輿出版社股份有限公司
    法定代理人  甲天○
    相  對  人  珊如圖書出版有限公司
    法定代理人  甲天○
    相  對  人  環輿出版有限公司
    法定代理人  甲天○
    相  對  人  彙通文流社有限公司
    相  對  人  甲酉○○
    法定代理人  乙宇○
    相  對  人  一九九百貨有限公司
    法定代理人  甲ｔ○
    相  對  人  小豆苗休閒食品
    法定代理人  乙ｘ○
    相  對  人  丙Ｄ○○○○○.
    法定代理人  甲Ｎ○
    相  對  人  Ｎ○○○
    法定代理人  丙Ｘ○
    相  對  人  甲Ｃ○○○○○.
    法定代理人  甲ｙ○
    相  對  人  甲Ｂ○○○
    法定代理人  丙戊○
    相  對  人  立詮資訊企業社
    法定代理人  乙Ｏ○
    相  對  人  乙ｏ○○○○
    法定代理人  甲ｃ炫
    相  對  人  丙ｈ○○○○
    法定代理人  ｕ○○
    相  對  人  祥聯有限公司
    法定代理人  丙未○
    相  對  人  丙ｂ○○○
    法定代理人  Ｆ○○
    相  對  人  丙地○○○○○.
    法定代理人  丙Ｗ○
    相  對  人  甲Ａ○○
    法定代理人  甲黃○
    相  對  人  甲ｊ○
    法定代理人  丁丁○
    相  對  人  未○○○
    法定代理人  乙ｈ○
    相  對  人  丁子○○○
    法定代理人  甲Ｘ○
    相  對  人  環藝科技有限公司
    法定代理人  丁丙○
    相  對  人  慈暉電腦有限公司
    法定代理人  丁乙○
    相  對  人  Ｚ○○○○
    法定代理人  甲亥○
    相  對  人  紜翊文化事業股份有限公司
    法定代理人  乙戌○
    相  對  人  明儀圖書股份有限公司
    法定代理人  丁辛○
    相  對  人  戊○○○○○
    法定代理人  乙戌○
    相  對  人  書香緣企業社
    法定代理人  甲Ｓ○
    相  對  人  喜悅美術用品社
    法定代理人  地○○
    相  對  人  新美崙企業有限公司
    法定代理人  甲己○
    相  對  人  維納斯生活書店
    法定代理人  甲Ｚ○
    相  對  人  丙ｄ○○○○○.
    法定代理人  乙Ｚ○
    相  對  人  宜津企業股份有限公司花蓮分公司
    法定代理人  ｉ○○
    法定代理人  丙丁○
    相  對  人  癸○○○
    法定代理人  乙Ｆ○
    相  對  人  北埔書局有限公司
    法定代理人  甲乙○
    相  對  人  甲ｌ○○○○
    法定代理人  丙酉○
    相  對  人  新順興商號
    法定代理人  甲卯○
    相  對  人  花蓮師範學院學生消費合作社
    法定代理人  甲寅○
    相  對  人  學風企業有限公司
    法定代理人  甲Ｉ○
    相  對  人  乙Ｂ○○○
    法定代理人  丙戌○
    相  對  人  甲ｇ○○○
    法定代理人  ｓ○○
    相  對  人  萍鄉圖書文具印刷有限公司
    法定代理人  丙ａ○
    相  對  人  丙辛○○
    法定代理人  乙ｙ○
    相  對  人  Ｖ○○
    法定代理人  甲Ｋ○○
    相  對  人  文暉企業行
    法定代理人  乙天○
    相  對  人  巳○○○○
    法定代理人  甲ｈ○
    相  對  人  育暉企業行
    法定代理人  丙庚○
    相  對  人  丙○○○
    法定代理人  丙Ｐ○
    相  對  人  乙丑○○○○○.
    法定代理人  甲ｆ○
    相  對  人  甲ｒ○○○○
    法定代理人  Ｄ○○
    相  對  人  Ｋ○○○○
    法定代理人  乙Ｒ○
    相  對  人  辛○○○
    法定代理人  乙ｊ○
    相  對  人  Ｔ○○○
    法定代理人  乙辰○
    相  對  人  乙ｒ○○
    法定代理人  甲子○
    相  對  人  中原書局企業有限公司
    法定代理人  丙ｐ○
    相  對  人  菩提園商行
    法定代理人  丙ｆ○
    相  對  人  歡樂熊超市有限公司物流門市部
    法定代理人  乙Ｐ○
    相  對  人  乙ｖ○○○喜.
    法定代理人  乙ｉ○
    相  對  人  乙ｕ○○○
    法定代理人  乙ｉ○
    相  對  人  乙寅○○
    法定代理人  甲Ｏ○
    相  對  人  丁戊○○
    法定代理人  乙ｄ○
    相  對  人  昇冠平價商行
    法定代理人  丙乙○
    相  對  人  甲ｅ○○
    法定代理人  ｚ○○
    相  對  人  新碩科技有限公司
    法定代理人  乙ｌ○
    相  對  人  慈恩教育用品社
    法定代理人  ｎ○○
    相  對  人  子○○○
    法定代理人  ｍ○○
    相  對  人  精藝生活文化有限公司
    法定代理人  丙寅○
    相  對  人  申○○○○
    法定代理人  乙丙○
    相  對  人  乙ｑ○○
    法定代理人  丙辰○
    相  對  人  甲Ｇ○○○
    法定代理人  甲癸○
    相  對  人  丁卯○○○○
    法定代理人  丙ｙ○
    相  對  人  Ｌ○○○
    法定代理人  甲未○
    相  對  人  ｗ○○
    法定代理人  乙己○
    相  對  人  丙玄○○○○○.
    法定代理人  丙巳○
    相  對  人  丙申○○○○
    法定代理人  甲戊○
    相  對  人  乙○○○○
    法定代理人  丙ｍ○
    相  對  人  丙Ｃ○○
    法定代理人  丙Ｋ○
    相  對  人  甲Ｆ○○
    法定代理人  乙ｇ○
    相  對  人  麗文文化事業股份有限公司
    法定代理人  丁庚○
    相  對  人  丙ｗ○○
    法定代理人  丙Ｕ○
    相  對  人  丙ｃ○
    法定代理人  丙Ｍ○
    相  對  人  酉○○○
    法定代理人  ｈ○○
    相  對  人  丙Ｅ○
    法定代理人  丙ｓ○
    相  對  人  ｘ○○○
    法定代理人  丙ｇ○
    相  對  人  甲Ｅ○○○○
    法定代理人  甲Ｊ○
    相  對  人  午○○○
    法定代理人  丙Ｆ○
    相  對  人  統望有限公司
    法定代理人  丙Ｌ○
    相  對  人  南美生活供應站
    法定代理人  丙ｌ○
    相  對  人  千翔商號
    法定代理人  丙Ｙ○
    相  對  人  台東史前文化博物館消費合作社
    法定代理人  甲Ｍ○
    相  對  人  丁○○○○
    法定代理人  乙ｗ○
    相  對  人  Ｒ○○○○○○.
    法定代理人  乙Ｇ○
    相  對  人  今日圖書文具行
    法定代理人  甲Ｙ○
    相  對  人  ｃ○○○
    法定代理人  丁甲○○
    相  對  人  Ｘ○○○○
    法定代理人  乙申○
    相  對  人  乙壬○○
    法定代理人  乙ｚ○
    相  對  人  三采堂商行
    法定代理人  玄○○
    相  對  人  新學友兒童圖書天地
    法定代理人  乙Ｑ○
    相  對  人  Ｍ○○○○○
    法定代理人  丙ｉ○○
    相  對  人  卯○○○○
    法定代理人  乙未○
    相  對  人  乙玄○○○○
    法定代理人  甲庚○
    相  對  人  Ｑ○○○
    法定代理人  丙ｖ○
    相  對  人  甲戌○○
    法定代理人  丙ｑ○
    相  對  人  Ｙ○○○○
    法定代理人  乙Ｈ○
    相  對  人  戌○○○
    法定代理人  丙Ｏ○
    相  對  人  民生書報社
    法定代理人  乙戊○
    相  對  人  大坤書局有限公司
    法定代理人  ｅ○○
    相  對  人  潺川圖書有限公司
    法定代理人  甲丙○
    相  對  人  旗標出版股份有限公司
    法定代理人  甲ｍ○
    相  對  人  乙Ａ○○○
    法定代理人  甲宇○
    相  對  人  威穎國際有限公司
    法定代理人  甲ａ○
    相  對  人  佛光文化事業有限公司
    法定代理人  乙宙○
    相  對  人  茂元文化有限公司
    法定代理人  乙亥○
    相  對  人  乙卯○○○○○.
    法定代理人  丙ｅ○
    相  對  人  北星圖書事業股份有限公司
    法定代理人  乙Ｖ○
    相  對  人  敬業知識科技股份有限公司
    法定代理人  甲地○
    相  對  人  Ｉ○○○○○○.
    法定代理人  丙Ｖ○
    相  對  人  一品文化事業有限公司
    法定代理人  甲甲○
    相  對  人  天○○○
    法定代理人  丙子○
    相  對  人  角色文化事業有限公司
    法定代理人  丁癸○
    相  對  人  金玉堂文具股份有限公司
    法定代理人  乙Ｔ○
    相  對  人  ｏ○○
    相  對  人  乙子○
    相  對  人  乙ｍ○
    相  對  人  丙Ｉ○
    相  對  人  乙酉○
    相  對  人  彰化商業銀行花蓮分行
    相  對  人  中國信託商業銀行花蓮分行
    相  對  人  中國農民銀行中和分行
    相  對  人  台灣美國運通國際有限公司
    相  對  人  華信安泰銀行（信用卡部）
    相  對  人  花蓮區中小企業銀行中山分行
右聲請人聲請宣告破產事件，本院裁定如左：
    主      文
一、宣告乙ｋ○（即東冠書報社）破產。
    乙ｋ○，民國○○○年○月○○日生，身分證字號：Ｚ000000000。
            住花蓮市○○里○○○街十八號一樓。
二、選任破產管理人：
  １、甲Ｒ○先生（中華民國圖書發行協進會，000-000000）。
      住宜蘭縣冬山鄉○○路一三八號一樓（農學股份有限公司）。
  ２、林武順律師（花蓮縣律師公會，00-0000000）。
      住花蓮縣花蓮市○○路二０四號（林武順律師事務所）。
三、申報債權期間：
    自即日起至民國九十二年三月二十五日止。
    各債權人請向「甲Ｒ○先生」申報債權。
四、第一次債權人會議：
    時間：民國九十二年二月二十七日（週四）下午二時三十分。
    地點：在花蓮地方法院（花蓮市○○路十五號）法庭大樓三樓會議室。
    理      由
一、按債務人不能清償債務者，得聲請法院宣告破產，破產法第五十七條、第五十八
    條第一項規定甚明。
二、本件聲請意旨略以：聲請人經營東冠書報社，因經營發生困難，無力清償債務：
    Ａ債務：經合計相關債務，為三千一百三十八萬零六百五十六元。
              債權人名冊參見附件一，債權人債權金額參見附件二。
            另有欠稅二八五六九０元，積欠勞保費等二九五三八元。
              稅捐參見附件三、勞保費用參見附件四。
    Ｂ資產：不動產共三筆，均有設定抵押（坐落：花蓮縣花蓮市○○○街十八號
              、花蓮縣花蓮市○○路○段七二０巷五號四樓之八、台北縣中和市○
              ○路六八九號四樓之二，共三筆建物及其基地）殘值約一百多萬元。
            應收帳款：約三百七十四萬元（應收帳款名冊及金額參見附件五）。
            其他財產：約一百多萬元（財產目錄參見附件六）。
    顯已不能清償債務，若不宣告破產將無法解決，為此檢具財產狀況說明書及債權
    人、債務人清冊，聲請宣告破產等語。
三、經核聲請人之負債顯然多於資產，不能清償債務已堪認定，所請尚無不合，應予
    准許（宣告破產）。然查：
  １、聲請人最大之資產為應收帳款，而最大之負債也是應付帳款，這些應收帳款即
      應負帳款都是經營書報社所衍生，積極有效之處理這些書報經營所衍生之債權
      與債務，必然有助於對聲請人擁有債權或負有債務之相對人（如本裁定之相關
      當事人）。
  ２、書報社之經營一直有「退書」之商業慣例，業經聲請人向本院陳明，並經本院
      徵詢「中華民國圖書發行協進會」也確實有該慣例。換言之，出版商將書報出
      版後，交由經銷商行銷給下游各書店，因為結清書款時間上差異，會發生經銷
      商取書後有部分款項未與出版商結清（出版商會對經銷商擁有債權），但結清
      款項時可能會發生退書情事，而相關出版商之債權將有所調整（此部份就是聲
      請人對出版商之應付帳款，會因退書而受影響），同樣的經銷商將圖書行銷給
      下游書店時，也會發生下游書店並未將全數書款付清之情事（經銷商會對下游
      書店擁有債權），但在結算書款時同樣會發生退書情事，所以該債權也會發生
      變化（此部份就是聲請人對下游書店之應收帳款，會因退書而受影響）。
  ３、各類書報雜誌各有其時效性，各有其商品因應市場之時間，而大批圖書之經手
      行銷，衍生多數應收帳款、應付帳款之待釐清者，全繫於相關書籍如何沖退，
      此部份涉及圖書雜誌物流的概念，必須是相關經營的業者是當介入始竟其功，
      本院經由聲請人陳報，經其與「中華民國圖書發行協進會」聯繫，遴選債權人
      會員四人（聯經出版公司王承惠、旭侑文化公司乙ａ○、農學有限公司甲Ｒ○
      、瑞昇文化公司蕭宗熙）建議本件相關物流的處理方案，並與本院就相關程序
      為意見之交換，就本件破產程序應重視物流概念，釐清書籍的沖退盡量減少出
      版商與下游書商之損失，而釐清聲請人之應收帳款與應付帳款。是故，延請熟
      悉圖書物流業務之業者代表，參與本件破產程序，必能加速程序之進行，而有
      利於相關當事人債權之確保與實現。
  ４、然而，聲請人之資產另有不動產（共三筆）、其他財產（如財產目錄），均需
      經由破產中換價程序來實現，裨益清償債務，此部份相關法律程序，又非了解
      圖書物流概念之業者所得熟悉，此部份所涉及之法律專業，當以專業律師為適
      當，本院亦就此部分與花蓮縣律師公會協商，由該公會推薦適當之專業律師協
      助本件破產程序之進行。
四、所以，本件破產程序，選任「書商業者甲Ｒ○先生」及「專業律師林武順律師」
    為破產管理人而分工互補之。
  １、各債權人請向「甲Ｒ○先生」申報債權。
    本院概估，非圖書業者以外之債權人約十餘名，僅佔債權人人數之小部份，同
      時併向甲Ｒ○先生申報債權，有利於甲Ｒ○先生了解破產人之全盤債務，而且
      有利於初步統計資料之整合。
    本件破產裁定後，甲Ｒ○先生可以著手通知出版社、下游書店處理應收帳款、
      應付帳款之待釐清及退書相關事宜。其間衍生之法律問題，得由林武順律師協
      助處理。申報債權期間屆滿後，甲Ｒ○先生得將非書商而衍生之債權債務關係
      ，列據清冊交由林武順律師接續辦理相關破產程序。
  ２、關於圖書物流部分：
    本件破產裁定後，甲Ｒ○先生得以破產管理人之身分，研擬各項退書結算之方
      案（該方案得由林武順律師表示法律上意見），書面通知各相關出版社及下游
      書商，進行相關物流之處理。
      原則上，以下游書商退書後結算應收帳款，將所有退書集中處理，退書給相關
      出版商或經銷商同步結算應付帳款；無法透過物流處理之圖書另行建議其換價
      方式。
      關於此部分之相關法規，可以參照破產法第一一三條或第一一四條。
    此部份涉及整個圖書物流之整理，是本件破產程序最繁瑣的部分，是釐清應收
      帳款、應付帳款之最佳方式，也是中華民國圖書發行協進會推薦甲Ｒ○先生擔
      任破產管理人之目的。該部分相關作業，可能是債權債務之抵銷，所結算出來
      的應收帳款（因退書會減少部分），是一個待收取之債權，經由適當的換價程
      序，也是可以分配的；同樣的破產人應付帳款也會減少，表示破產人之負債減
      少，表示債權人獲償的比例增加，這是因為圖書物流整理的結果，此部分破產
      管理人之報酬，本院徵詢中華民國圖書發行協進會之意見，認為以「與圖書相
      關之應付帳款減少金額的百分之七計算」為宜（因為應收帳款可以收款而分配
      ）。
  ３、關於其他財產部分：
    不動產部分，請擁有抵押權之債權人向破產管理人陳報債權之同時，陳明是否
      行使別除權，是否逕自行使別除權就該部分之財產進行換價手續，而後向破產
      管理人陳明受償情形；或委請破產管理人進行換價手續，僅就該換價結果行使
      優先受償權。關於財產目錄所示之資產，與物流作業有關者，自當先行利用，
      隨後進行換價手續，裨益進行受償程序。
    涉及法律專業者當然由專業律師處理之，因而衍生之破產管理人報酬，依花蓮
      縣律師公會相關規定辦理之，但仍需於第一次債權人會議中陳明，亦此敘明。
五、依破產法第六十三條、第六十四條裁定如主文。
中      華      民      國    九十二    年      一      月    二十二    日
                        臺灣花蓮地方法院民事庭
~B法      官  陳心弘
右正本証明與原本無異。
如對本裁定不服，應於送達後十日內，向本院提出抗告狀（應抄附繕本）。
~B法院書記官  ｋ○○
中      華      民      國    九十二    年       一     月    二十三    日


司法院資訊處製作；財團法人民間司法改革基金會備份。
